【裁判字號】    89,易,3197
【裁判日期】    900215
【裁判案由】    公共危險
【裁判全文】
臺灣桃園地方法院刑事判決                        八十九年度易字第三一九七號
    公  訴  人  臺灣桃園地方法院檢察署檢察官
    被      告  甲○○
右列被告因公共危險案件，經檢察官聲請簡易判決處刑（八十八年度偵字第一○四八
八號），本院適用通常程序判決如左：
     主  文
甲○○無罪。
     理  由
一、程序部分：按檢察官聲請以簡易判決處刑之案件，經法院認為有刑事訴訟法第四
    百五十一條之一第四項但書之情形者，應適用通常程序審判，刑事訴訟法第四百
    五十二條定明文。本院認本件不得以簡易判決處刑，適用通常程序審判之，合先
    敘明。
一、公訴意旨略以：被告甲○○明知服用酒類後其吐氣所含酒精成份超過每公升○．
    二五毫克以上者，即為酒力所困，辨識力、注意力、反應力均不如常，不得駕車
    ，為道路交通安全規則第一百十四條第二款規定所明定，且服用酒類或其他相類
    之物，不能安全駕駛動力交通工具而駕駛者，係觸犯刑法第一百八十五條之三之
    公共危險罪。竟於民國八十九年九月十六日二十一時許飲用酒類，致辨識力、注
    意力、反應力均減弱不能安全駕駛後，仍無照駕駛Ａ一－六七六八號自用小客車
    ，由國道三號公路龍潭交流道往龍潭方向沿桃園縣龍潭鄉○○路行駛，於同日二
    十二時五十分許途經同路二段與健行路口時，竟因酒後辨識力、注意力、反應力
    均減弱疏於注意，撞及甫因綠燈而自中興村往龍潭方向行經該路口由告訴人丙○○所騎乘之ＳＪＲ－六五八號輕型機車，告訴人丙○○因此人車倒地並受有傷害
    （過失傷害部分已經告訴人撤回告訴而經不起訴處分），嗣經到場處理員警查獲
    ，被告甲○○因服用酒類致經酒測試器測出吐氣所含酒精成份達每公升○．四三
    毫克，顯已達不能安全駕駛之狀態，仍執意駕駛動力交通工具，因認被告涉有刑
    法第一百八十五條之三之公共危險罪嫌等語。
二、按服用酒類，不能安全駕駛動力交通工具而駕駛者，應受刑罰制裁，刑法第一百
    八十五條之三固有明定，惟該條所稱之「不能安全駕駛」，為具體之危險態樣，
    因之，是否已達此程度自應綜合審究各種客觀存在之情事，尤其係行為人所呈現
    言行舉止之穩定度為斷，要不得僅以酒精濃度測試結果為唯一之認定標準。本件
    訊據被告甲○○承認飲酒後猶駕車而於右述時、地與告訴人丙○○騎駛之機車相
    撞致告訴人丙○○受傷之情不諱，然辯稱「：我打一一九叫救護車，救護車只有
    司機一人，我開車跟在後面陪傷者至敏盛醫院，傷者一直喊右大腿骨盤很痛，我
    請醫生幫他照Ｘ光及斷層掃描，直到傷者家人來後，我請傷者姊姊和我到中興派
    出所報案：我身上是有酒味，但沒有醉意，我是因為保險關係，所以到派出所備
    案，我請傷者姊姊及她男友陪我過去時，我頭腦清醒可以製作筆錄，警察堅持作
    酒精測試，並將我留下隔天早上作筆錄：」等語，經查，事發後經測試結果，被
    告吐氣中所含酒精成份為每公升○．四三毫克，有酒精濃度測定單一紙在卷為憑
    ，可認被告確有飲酒後駕車之情事，惟查告訴人丙○○、證人魏勝章於九十年二
    月一日本院審理時均陳稱「：姊姊魏毓芝是事後到醫院告知她有和甲○○去派出
    所，我父母魏勝章、彭鳳英事後也趕過去：：」、「：我（指證人魏勝章）是接
    獲魏毓芝通知直接趕到派出所：：」等詞，而證人即到場處理本件車禍之桃園縣
    警察局平鎮分局中興派出所警員乙○○亦證稱「：當時是深夜：到場後，看見機
    車倒在路旁，沒有看見任何人，路上也沒發現有何車撞擊跡象，我就先回派出所
    ，不久甲○○到派出所來告知現場有發生車禍，他已將傷者送醫：：」等語，是
    知被告上開供稱車禍發生後係其打電話通知救護車並陪同將告訴人送醫救治，且
    與告訴人之家人一同前往中興派出報案之詞堪可採信，雖證人即承辦警員乙○○
    於八十九年九月十七日凌晨一時二十分許在中興派出所所製作之違反刑法第一百
    八十五條之三，查獲後測試、觀察職務報告，被告於查獲前後經觀察結果有上開
    報告第四項「酒精測試或訊問過程有語無倫次、含糊不清或意識模糊，注意力無
    法集中」、第七項「測試或訊問過程，嫌疑人有呆滯木僵」之跡象，有上開報告
    附卷可稽，且於九十年二月一日本院審理時更證稱「：（甲○○到派出所時精神
    狀況為何？有點醉意，有聞到酒味，步履不穩，所以到早上才製作筆錄：」等語
    ，然如前所述被告於前開車禍發生後即打電話通知救護車到場將告訴人送醫救治
    ，嗣在醫院請醫師對告訴人受傷處拍攝Ｘ光片及作斷層掃描檢視，並等候告訴人
    之家人到達後再一同前往中興派出所報案，經核卷附之警訊筆錄及被告與告訴人
    之酒精測定單，被告第一次警訊時間在八十九年九月十七日凌晨一時二十五分許
    ，測試酒精濃度時間在八十九年九月十七日凌晨零時四十六分，告訴人測試酒精
    濃度時間在八十九年九月十七日凌晨一時五十九分，地點在龍潭敏盛醫院，當時
    證人魏勝章在場，詎車禍發生時間－八十九年九月十六日晚上十時五十分許，未
    超過二小時，可知被告於車禍發生後即採取救護及必要措施，因此被告有無上開
    報告及證人乙○○所述之語無倫次、含糊不清或意識模糊，注意力無法集中及步
    履不穩等情形即有可疑議之處，況證人魏勝章於本院結證時亦稱「：（到派出所
    後甲○○狀況為何？）只見他一直在打電話，還很清醒：（當時甲○○講話是否
    語無倫次、含糊不清？）沒有，他一直在打電話，警察制止：（當時甲○○是否
    步履不穩？）不會：：」等語，可見被告固有飲酒，惟其神情清醒，言談、舉止
    一切如常，足徵酒精對其意思力、認知力及行為控制力不生影響，與常人相較，
    並無稍顯薄弱之處，職是，自未能指其已因飲酒而達於不能安全駕駛之程度。至
    其雖駕車與告訴人騎駛之機車相撞肇事，然無證據可證明其與告訴人騎駛機車相
    撞係因飲酒注意力減弱所致，由是，亦無以執被告駕車肇事之情資為其已不能安
    全駕駛之論證。綜述，本件既無從認定被告已達於不能安全駕駛之程度，則依前
    開說明，核其所為與尚本罪之要件有間，此部分自應為無罪之諭知。
據上論斷，應依刑事訴訟法第三百零一條第一項，判決如主文。
本案經檢察官林秀菊到庭執行職務。
中      華      民      國    九十      年      二      月     十五     日
                              臺灣桃園地方法院刑事第五庭
                                  法  官  林 婷 立
右正本證明與原本無異。
如不服本判決，應於判決送達後十日內向本院提出上訴狀( 應附繕本 )，上訴於
臺灣高等法院。
                                   書記官  黃 子 祝
中      華      民       國    九十      年      三      月    十六    日


司法院資訊處製作；財團法人民間司法改革基金會備份。
